【裁判字號】    97,易,1995
【裁判日期】    970805
【裁判案由】    竊盜等
【裁判全文】
臺灣板橋地方法院刑事判決              97年度易字第1995號
公  訴  人  臺灣板橋地方法院檢察署檢察官
被      告  甲○○
                    國民
            丙○○
                    國民
上列被告等因竊盜等案件，經檢察官提起公訴（97年度偵字第94
42號、97年度偵緝字第1312號），本院於準備程序進行中，被告
就被訴事實為有罪之陳述，經告知被告簡式審判程序之旨，並聽
取當事人之意見後，裁定進行簡式審判程序判決如下：
    主  文
甲○○竊盜，累犯，處有期徒刑陸月，如易科罰金，以新臺幣壹
仟元折算壹日。
丙○○牙保贓物，累犯，處拘役參拾日，如易科罰金，以新臺幣
壹仟元折算壹日。
    事  實
一、甲○○於民國94年間，因偽造文書案件，經本院以94年度簡
    字第3644號判處有期徒刑5 月確定。於同年間，因施用毒品
    案件，經本院以94年度易字第1634號，判處有期徒刑6 月確
    定，上開二罪經定應執行刑為有期徒刑9 月確定。於同年間
    ，復因連續施用毒品案件，經本院以94年度訴字第1897號判
    處有期徒刑10月，嗣經減刑為有期徒刑5 月確定，於上開應
    執行之有期徒刑9月縮刑期滿後接續執行，嗣於96年6月30日
    縮刑期滿執行完畢。丙○○於92年間，因施用毒品案件，經
    臺灣高等法院以92年度上訴字第2426號判處有期徒刑1 年、
    有期徒刑3月，應執行有期徒刑1年2月確定，嗣於94年2月20
    日假釋縮刑期滿執行完畢。詎其二人仍不知檢束慎行，甲○○竟基於意圖為自己不法之所有之犯意，於96年10月12日11
    時許，為乙○○發現汽車遭竊前之某時許，在臺北縣蘆洲市
    ○○路87號前，趁汽車鑰匙插於車門未拔之際，開啟乙○○
    所有、停放在該處之車牌號碼BQ-8853 號自用小貨車車門及
    電門後，將上開車輛駛離原處，而竊取上開車輛及乙○○所
    有置放在後車廂內之運動服（褲）約300 件（上開車輛約值
    新臺幣〈下同〉25,000元，運動服約值65,000元），得手後
    ，再於同日晚間某時許，駕駛上開車輛載運竊得之運動服（
    褲），前往丙○○位在臺北縣三重市○○街63巷10號3 樓住
    處附近，與丙○○會面並告以上情。丙○○獲悉後，竟基於
    牙保贓物之犯意，以友人結束營業欲出清庫存品為由，介紹
    其不知情之胞姐鄧惠婷（由檢察官另為不起訴處分），以4,
    400元之代價，向甲○○購買其中之101件運動服（褲），三
    人並先後相約於96年10月20日晚間某時許、同年月22日晚間
    某時許，在丙○○上址住處內會面，由鄧惠婷分批向甲○○
    拿取運動服（褲）各40件、61件，並將貨款交付丙○○轉交
    與甲○○，而完成交易。嗣因鄧惠婷將購得之運動服（褲）
    上網拍賣，為乙○○發覺後報警處理，始查悉上情。
二、案經被害人乙○○訴由臺北縣政府警察局蘆洲分局報告臺灣
    板橋地方法院檢察署檢察官偵查起訴。
    理  由
一、上揭事實，業據被告甲○○、丙○○於警詢時、檢察官偵查
    中及本院審理時供承不諱，核與告訴人乙○○於警詢時及偵
    查中之指述情節相符，復據證人鄧惠婷於警詢時及偵查中證
    述明確，並有雅虎奇摩拍賣網頁資料1 份附卷可稽。事證明
    確，被告之犯行堪以認定。
二、核被告甲○○所為，係犯刑法第320條第1項之竊盜罪。核被
    告丙○○所為，係犯同法第349條第2項牙保贓物罪。又被告
    二人均曾受如事實欄所述有期徒刑之執行完畢，此有臺灣板
    橋地方法院檢察署刑案資料查註紀錄表、臺灣高等法院被告
    前案紀錄表在卷可稽，其於5 年以內故意再犯本件有期徒刑
    以上之罪，均為累犯，均應依刑法第47條第1 項規定加重其
    刑。爰審酌被告二人均有上開構成累犯之前科，有臺灣高等
    法院被告前案紀錄表1 份在卷足憑，渠等智識程度、生活狀
    況，被告甲○○不思以正當方式賺錢謀生，竟意圖不勞而獲
    ，致有本件之犯行，被告丙○○牙保贓物將使被害人財物追
    償不易，渠等犯罪之動機、目的、手段、所竊得財物及所牙
    保贓物之價值，被告犯罪後均坦承犯行之態度等一切情狀，
    分別量處如主文所示之刑，並均諭知易科罰金之折算標準，
    以示懲儆。
據上論斷，應依刑事訴訟法第273條之1 第1 項、第299條第1 項
前段、刑法第320條第1 項、第349條第2項、第47條第1項、第41
條第1 項前段、刑法施行法第1條之1第1項、第2項前段，判決如
主文。
本案經檢察官黃佳權到庭執行職務。
中    華    民    國    97    年    8     月    5     日
                  刑事第二庭    法  官  楊千儀
上列正本證明與原本無異。
如不服本判決，應於判決送達後10日內明上訴理由，向本院提
出上訴狀（應附繕本），上訴於臺灣高等法院。
                                書記官  林美萍
中    華    民    國    97    年    8     月    5     日
附錄本案論罪科刑法條全文
中華民國刑法第320條
意圖為自己或第三人不法之所有，而竊取他人之動產者，為竊盜
罪，處5年以下有期徒刑、拘役或500元以下罰金。
意圖為自己或第三人不法之利益，而竊佔他人之不動產者，依前
項之規定處斷。
前二項之未遂犯罰之。
中華民國刑法第349條
收受贓物者，處3 年以下有期徒刑、拘役或500 元以下罰金。
搬運、寄藏、故買贓物或為牙保者，處5 年以下有期徒刑、拘役
或科或併科1 千元以下罰金。
因贓物變得之財物，以贓物論。


司法院資訊處製作；財團法人民間司法改革基金會備份。
